【裁判字號】    98,審訴,1001
【裁判日期】    990122
【裁判案由】    偽造文書等
【裁判全文】
臺灣新竹地方法院刑事判決            98年度審訴字第1001號
聲  請  人  臺灣新竹地方法院檢察署檢察官
被      告  乙○○
上列被告因偽造文書等案件，經檢察官提起公訴（98年度偵字第
3968號）後，被告於本院準備程序中，就被訴事實為有罪之陳述
，經告知被告簡式審判程序之旨，並聽取檢察官、被告之意見後
，經本院合議庭裁定由受命法官進行簡式審判程序，本院判決如
下：
    主  文
乙○○犯如附表編號一至十所示之罪，共十罪，各處如附表編號
一至十所示之刑。應執行有期徒刑貳年，如易科罰金，以新臺幣
壹仟元折算壹日。緩刑伍年，緩刑期內付保護管束。如附表編號
一至十所示文件上偽簽之「甲○○」署名計拾枚，均沒收之。
    犯罪事實
一、乙○○與甲○○係兄弟，緣乙○○於民國96年6 月間因申辦
    信用卡貸款而委請甲○○擔任連帶保證人，因而持有甲○○
    之證件影本等資料，嗣乙○○明知自己經濟及收入情況並無
    法償付消費之債務且無還款之真意，竟仍基於行使偽造私文
    書及意圖為自己不法所有之犯意，未經甲○○之授權或同意
    ，於如附表編號一所示之時間，在不詳地點，以如附表編號
    一所示之方式向美商花旗銀行股份有限公司（下稱花旗銀行
    ）申辦信用卡及信用貸款，致使花旗銀行承辦人員陷於錯誤
    ，誤認確係甲○○本人申請信用卡及貸款，而核發信用卡（
    卡號：0000-0000-0000-0000）1 張之予乙○○，並於97年7
    月24日撥款新臺幣（下同）9萬7,000元至甲○○所有之台新
    銀行竹科分行帳號000000000000號帳戶內，乙○○再向甲○
    ○佯稱前開款項係其女友所申辦之貸款，甲○○不疑有他便
    將前開款項領出交付乙○○花用，乙○○因而詐騙如附表編
    號一所示之金額，足以生損害於甲○○及花旗銀行對於信用
    卡資料管理、信用貸款審核之正確性。
二、迨乙○○於取得花旗銀行所寄發之上開信用卡後，復基於行
    使偽造私文書及意圖為自己不法所有之犯意，先於附表編號
    二所示時間、地點，在如附表編號二所示之信用卡背面偽簽
    「甲○○」之署名1 枚，藉以表示係由甲○○本人親自簽名
    且該簽名者於信用卡有效期間內均有權使用之意思，而偽造
    信用卡背面之私文書，再經開卡程序後，分別於附表編號三
    至九所示之時間，至如附表編號三至九所示之特約商店刷卡
    消費、支付保險費，並在如附表編號三至九所示屬私文書性
    質之簽帳單上各偽造「甲○○」之署名1 枚（計7 枚）後，
    持交各該商店店員或業務員而據以行使，致使花旗銀行及各
    特約商店、保險公司均誤以為係甲○○本人持卡消費，並因
    而交付商品或提供服務，足以生損害於甲○○、花旗銀行、
    特約商店及保險公司。
三、乙○○於98年3 月26日凌晨零時34分許，在新竹市○○路與
    北大路交岔路口，因交通違規而遭新竹市警察局保安隊員攔
    查，詎其為掩飾真實身分以逃避行政裁罰，竟基於行使偽造
    私文書之犯意，於如附表編號十所示之時間、地點，冒用甲
    ○○名義，在新竹市警察局竹市警交字第E00000000 號舉發
    違反道路交通管理事件通知單（下稱舉發通知單，為1式3聯
    ，依序為第1 聯通知聯、第2聯移送聯及第3聯存根聯），並
    將舉發通知單之第1 聯通知聯交由乙○○收執後，乙○○於
    員警所交付之舉發通知單第2 聯移送聯之收受通知聯者簽章
    欄內，偽簽「甲○○」署名1 枚，因該舉發通知單具複寫功
    能，而在第2聯移送聯上簽名則會複寫至第3聯存根聯，故在
    2份舉發通知單（第2聯移送聯、第3聯存根聯）上各偽造「
    甲○○」署押1枚（共計2枚），而偽造上開私文書，旋將該
    2 份舉發通知單（第2聯移送聯、第3聯存根聯）持交員警資
    為領取該通知單之證明而行使之，足生損害於甲○○及警察
    、監理機關對於交通事件舉發之正確性。嗣因甲○○向交通
    部公路總局新竹區監理所新竹市監理站申訴後，始循線查悉
    上情。
四、案經甲○○訴由新竹市警察局移送臺灣新竹地方法院檢察署
    檢察官偵查起訴。
    理    由
一、程序部分：
    按除被告所犯為死刑、無期徒刑、最輕本刑為3 年以上有期
    徒刑之罪或高等法院管轄第一審案件者外，於前條第1 項程
    序進行中，被告先就被訴事實為有罪之陳述時，審判長得告
    知被告簡式審判程序之旨，並聽取當事人、代理人、辯護人
    及輔佐人之意見後，裁定進行簡式審判程序，刑事訴訟法第
    273 條之1 第1 項定有明文。本案被告乙○○所犯係死刑、
    無期徒刑、最輕本刑為3 年以上有期徒刑以外之罪，其於準
    備程序中就被訴事實為有罪之陳述，經告知簡式審判程序之
    旨，並聽取公訴人及被告乙○○之意見後，本院認為適宜進
    行簡式審判程序，合先敘明。
二、認定被告乙○○犯行所憑之各項證據：
（一）被告乙○○於警詢、偵查中及本院準備程序、簡式審判程
      序時之供述。其稱：伊提供其弟即告訴人甲○○於96年6
      月中旬申辦信用卡作保證人時所留下之國民身分證、健保
      卡等證件影本及96年度綜合所得稅各類所得清單、台新銀
      行存摺交易明細影本的資料等資料，以傳真方式向花旗銀
      行臺北分行申辦信用卡及借貸10萬元，而經花旗銀行於97
      年7 月24日核貸款項，由告訴人甲○○領取後交給伊；另
      外伊再使用申辦之花旗銀行信用卡陸續於97年7 月30日消
      費在金和成銀樓消費3 萬9,700 元、於97年7 月31日在台
      亞中山店加油消費1,449 元、於98年8 月3 日在大潤發湳
      雅店消費1,214 元、在臺灣優力新竹延平店消費185 元、
      在人文年代咖啡有限公司消費435 元及於98年8 月4 日在
      和信電訊股份有限公司刷卡消費501 元以及刷卡支付大都
      會人壽保險費2,094 元共7 筆，並分別在信用卡收據聯上
      偽簽「甲○○」署名各1 枚後交給店員或業務員；另外伊
      於98年3 月29日凌晨零時34分許，在新竹市○○路、北大
      路口因酒後駕駛為警攔查時，因懼怕警方所開立之舉發通
      知單處罰太貴無法繳納，所以冒用告訴人甲○○之年籍資
      料，並在舉發通知單上「受通知聯者簽章」欄內偽簽「甲
      ○○」簽名1 次，但舉發通知單為一式三聯，簽名會複寫
      過去等語（見偵查卷第5 至8 、30、31、36頁，本院卷第
      16、22、25至28頁）。
（二）告訴人甲○○於警詢、偵查中之指訴。其稱：其兄即被告
      乙○○曾於96年6 月中旬要申辦信用貸款，要他做保證人
      ，他當時就將身分證及健保卡影本交給被告乙○○，後來
      無法核貸，他將身分證及健保卡影本收回，後來才知道被
      告乙○○有影印1份留用，並於97年7月15日冒用他的證件
      申辦花旗銀行信用卡並刷卡4萬8,491元，以及用信用卡貸
      款10萬元，花旗銀行於97年7 月24日匯款9萬7,000元到他
      的台新銀行帳戶內，但被告乙○○騙他說係伊女朋友貸款
      匯到該帳戶，他於當日就去提領出來交給被告乙○○，後
      來因為他去花旗銀行辦貸款，無法辦理，花旗銀行給他1
      支電話查詢，他看了就知道係被告乙○○的電話，經他向
      被告乙○○詢問後，才發現被告乙○○以他的名義向花旗
      銀行申辦信用卡及貸款，且所有信用卡的消費都是被告乙
      ○○所為，他都不知情，後來他告知被告乙○○要將銀行
      信用卡之消費金額及小額貸款之債務處理掉，被告乙○○
      都置之不理；至於警方於98年3 月26日凌晨34分許在新竹
      市○○路、北大路口執行取締酒後駕車勤務所告發之竹市
      警交字第E00000000 號舉發通知單上之「甲○○」並不是
      他本人，當時他在家中睡覺，係於98年3 月27日下午接到
      被告乙○○友人告知被告乙○○被警察開單要他的駕照，
      他才知道又遭被告乙○○冒用其年籍資料等語（見偵查卷
      第9至11、35、36、39頁）。
（三）花旗商業銀行股份有限公司98年10月9 日（98）政查字第
      23895 號函所附之信用卡申請書、新卡彈性即享金申請書
      、告訴人甲○○之國民身分證、健保卡、合作金庫銀行帳
      戶、財政部臺灣省北區國稅局96年度綜合所得稅各類所得
      資料清單等資料（見偵查卷第41至51頁）：佐證被告乙○
      ○在申請書上有偽簽「甲○○」署名及提出告訴人甲○○
      之身分證明及財力證明文件，冒用告訴人甲○○名義申請
      信用卡及信用貸款等事實。
（四）告訴人甲○○所有台新銀行帳戶存摺正面及往來交易明細
      影本各1 份（見偵查卷第17、18頁）：佐證被告乙○○有
      冒用告訴人甲○○名義向花旗銀行申貸款項，因而於97年
      7月24日核發9萬7,000元之事實。
（五）花旗銀行信用卡月結單1份及簽帳單2紙等影本資料（見偵
      查卷第19至21頁）：佐證被告乙○○有冒用告訴人甲○○
      名義申辦信用卡及刷卡消費7筆之事實。
（六）新竹市警察局竹市警交字第E00000000 號舉發違反道路交
      通管理事件通知單、新竹市警察局保安隊警員廖文敬於98
      年4 月14日製作之偵查報告、交通部公路總局新竹區監理
      所新竹市監理站98年4 月10日竹監新字第0982400581號函
      所附告訴人甲○○之交通違規陳述單及查詢單、新竹市警
      察局98年4月17日竹市警安字第0980013019號函覆說明各1
      份（見偵查卷第4 、12、22至24頁）：佐證被告乙○○於
      98年3 月26日凌晨零時34分許，在新竹市○○路、北大路
      口因交通違規為警舉發時，冒用告訴人甲○○之年籍資料
      及在舉發通知單上偽簽「甲○○」署名1枚等情。
（七）綜上，本案被告乙○○之犯行，事證明確，應依法予以論
      科。
三、新舊法比較：
    被告乙○○行為後，刑法第41條業於98年12月30日修正公布
    ，並於99年1月1日施行，其中修正前刑法第41條第1 項前段
    原規定「犯最重本刑為五年以下有期徒刑以下之刑之罪，而
    受六個月以下有期徒刑或拘役之宣告者，得以新臺幣一千元
    、二千元或三千元折算一日，易科罰金。」，修正為「犯最
    重本刑為五年以下有期徒刑以下之刑之罪，而受六月以下有
    期徒刑或拘役之宣告者，得以新臺幣一千元、二千元或三千
    元折算一日，易科罰金。」，固僅屬文字之修正；惟修正前
    同條第8 項原規定「第一項至第三項規定於數罪併罰，其應
    執行之刑未逾六個月者，亦適用之。」，修正為「第一項至
    第四項及第七項之規定，於數罪併罰之數罪均得易科罰金或
    易服社會勞動，其應執行之刑逾六月者，亦適用之。」，換
    言之，若依修正前刑法第41條第8 項規定，縱使數罪併罰之
    數罪均得諭知易科罰金，倘若應執行刑逾六月時，即不得諭
    知易科罰金；惟依修正後刑法第41條第8 項規定，仍得諭知
    易科罰金，是經比較修正前、後之規定，自以修正後之刑法
    第41條第8 項規定對被告乙○○有利，故應依刑法第2條第1
    項但書規定，適用修正後刑法第41條之規定。
四、論罪科刑：
（一）論罪：
  １、於犯罪事實欄一、所載犯行部分：
      按刑法上之偽造署押罪，係指單純偽造簽名、畫押而言，
      若在制式之書類上偽造他人簽名，已為一定意思表示，具
      有申請書或收據等類性質者，則係犯偽造文書罪，此有最
      高法院85年度臺非字第146 號判決可資參照。是核被告乙
      ○○於附表編號一所為，係犯刑法第216 條、第210 條之
      行使偽造私文書及第339 條第1 項之詐欺取財罪。又被告
      乙○○在「花旗信用卡申請書」上「個人資料中文姓名欄
      」暨「正卡申請人欄」及「新卡彈性即享金」之「正卡申
      請人欄」上偽簽「甲○○」署名之行為，係偽造私文書之
      部分行為；偽造之低度行為復為行使之高度行為所吸收，
      均不另論罪。
  ２、於犯罪事實欄二、所載犯行部分：
      按信用卡簽帳單係特約商店所制作，用以記載持卡人消費
      項目、金額、時間、商店名稱，得持以經聯合信用卡處理
      中心向發卡銀行請領款項之證明，持卡人每於消費後在簽
      帳單上之署押，則表示持卡人係親自消費，此於簽帳單上
      持卡人簽名欄後，均為該項意思表示之記載即可明之，故
      持卡人於簽帳單上之署押，亦具特定意思表示，是信用卡
      簽帳單自屬文書無疑，而該等文書具有確認持卡人之身分
      ，持卡人簽名後之簽帳單係由特約商店核對收執，並轉向
      發卡銀行請款，此簽帳單上之署押，係持卡人以該文書內
      容對於特約商店請求於核對無誤時提供商品或服務，以及
      請求發卡銀行給付款項之依據，是偽造簽帳單上署押之文
      書後，由特約商店及發卡銀行就此等文書進行審查核對提
      供契約給付之過程觀之，實該當於刑法第216 條之「行使
      」之法意。故核被告乙○○於附表編號二所為，係犯刑法
      第210 條之偽造私文書罪。另於附表編號三至八所為，均
      係犯刑法第216條、第210條之行使偽造私文書罪及同法第
      339 條第1 項之詐欺取財罪；如附表編號九被告乙○○偽
      刷信用卡以給付保險費所為，則係犯刑法第216 條、第21
      0 條之行使偽造私文書罪及同法第339 條第2 項之詐欺得
      利罪；又被告乙○○在在如附表編號三至九所示之特約商
      店簽帳單上偽簽之「甲○○」署名計7 枚，均係偽造私文
      書之部分行為，偽造之低度行為復為行使之高度行為所吸
      收，均不另論罪。至檢察官起訴書起訴法條雖漏引刑法第
      339 條第2 項之詐欺得利罪，惟起訴書犯罪事實業已論及
      ，本於基本事實之同一性，應為起訴效力所及，本院應予
      審理，併予敘明。
  ３、於犯罪事實欄三、所載犯行部分：
    (1)按「行為人於交通違規通知單移送聯『收受通知聯者簽章
      』欄內，偽簽他人姓名，自不待依據習慣或特約，單從形
      式上觀察，即足以知悉係表示由他人名義出具領收通知聯
      之證明，此與事先在印妥內容之收據上偽簽他人姓名之情
      形，無分軒輊，當然屬於刑法第二百十條所稱之私文書。
      」（最高法院88年度臺上字第3501號判決意旨參照），是
      被告乙○○在本件竹市警交字第E00000000 號舉發通知單
      「收受通知聯者簽章」欄內偽簽告訴人「甲○○」署名後
      ，再交付該製單警員以行使之，故核被告乙○○於附表編
      號十所為，係犯刑法第216條、第210條之行使偽造私文書
      罪。且被告乙○○在前述舉發通知單移送聯上偽簽「甲○
      ○」之署名部分，因係自動複寫，是以1 次簽名共偽簽署
      名2 枚，且其偽造署押行為乃偽造私文書之部分行為，而
      偽造私文書之低度行為，又為行使偽造私文書之高度行為
      所吸收，均不另論罪。
    (2)至公訴人雖未就被告乙○○在1式3份，採複寫方式之舉發
      通知單為1次簽名即同時於移送聯、存根聯上各產生署名1
      枚之複寫部分犯行在犯罪事實欄中敘明，惟就複寫部分，
      乃係1次簽名即因自動複寫方式而產生2枚署名，該部分與
      已敘及之上揭舉發通知單移送聯之收受通知聯者簽章欄上
      偽簽「甲○○」之署名1 枚部分，為單純一罪之關係，應
      為起訴效力所及，本院自應併予審理，附此敘明。
  ４、想像競合：又被告乙○○均各基於單一之犯意，以事實上
      之一行為而同時觸犯如附表編號一、三至九所示之行使偽
      造私文書、詐欺取財及詐欺得利等犯行，均係以一行為而
      觸犯數罪名，為想像競合犯，依刑法第55條前段規定，均
      從一重之行使偽造私文書罪處斷。
  ５、數罪併罰：被告乙○○就如附表編號一至十所示之偽造私
      文書、行使偽造私文書等犯行，其犯意各別，時間、地點
      相異，被害人亦不相同，自應分別論罪，合併處罰。
（二）量刑：爰審酌被告乙○○前無任何刑事前科紀錄，有臺灣
      高等法院被告前案紀錄表1 份在卷可佐，足徵其素行良好
      ，惟不思憑己力循正途取財，竟為圖謀不勞而獲之私利，
      為使銀行順利核准貸款，未經告訴人甲○○同意，私自以
      告訴人甲○○之身分及薪資證明文件，偽簽告訴人甲○○
      署名而申辦信用卡及信用貸款，持向銀行詐取貸款，事後
      復以其以告訴人甲○○名義申辦之信用卡刷卡消費，足生
      損害於告訴人甲○○、花旗銀行及破壞社會金融交易安全
      及秩序；又其為規避交通違規之行政處罰，竟再度冒用告
      訴人甲○○名義接受員警舉發，影響告訴人甲○○本人權
      益及警察機關、交通監理機關對於道路交通管理與處罰之
      正確性，欠缺法治觀念，惟念其犯後尚能坦承犯行、態度
      尚可，及其犯罪動機、手段、智識程度、與告訴人甲○○
      具有兄弟身分關係等一切情狀，分別量處如主文所示之刑
      ，併諭知應執行刑及易科罰金之折算標準，以示懲儆。
（三）緩刑：末查被告乙○○前未曾因故意犯罪受有期徒刑以上
      刑之宣告等情，此有臺灣高等法院被告前案紀錄表及刑案
      資料查註紀錄表各1 份在卷可查，茲念其因一時失慮，致
      罹刑典，經此偵審科刑之教訓，當已知所警惕，信無再犯
      之虞，事後並獲告訴人甲○○諒解，告訴人甲○○當庭表
      示願意給予被告乙○○自新機會，本院考量被告乙○○目
      前尚有正常工作，且本案相關之信用卡費用及信用貸款費
      用需其清償，故因認前所宣告之刑，以暫不執行為適當，
      併予宣告緩刑5 年，以啟自新。又考量被告乙○○行為當
      時已成年，本應知曉其行為之法律效果，竟仍為本件犯行
      ，顯見其法治觀念實有加強之必要，本院為使其習得正確
      之法律概念及時刻記取教訓，並導正其偏差行為，遏止其
      再度犯罪，爰併依刑法第93條第1 項規定，諭知被告乙○
      ○於緩刑期間，付保護管束，以觀後效
（四）沒收：至附表編號一至十所示之「花旗信用卡申請書」、
      「新卡彈性即享金」之「甲○○」署名計3枚，花旗銀行
      信用卡（卡號為「0000-0000-0000-0000」號）背面之「
      甲○○」署名1 枚及「金和成銀樓股份有限公司」、「台
      亞中山店」、「大潤發湳雅店」、「台灣優力- 新竹延平
      店」「人文年代咖啡有限公司」、「和信電訊股份有限公
      司」「大都會國際人壽」等特約商店之信用卡簽帳單上之
      「甲○○」署名計7枚；新竹市警察局竹市警交字第E0000
      0000號舉發通知單之「收受通知聯者簽章」欄中之「甲○
      ○」署名2 枚（舉發通知單為1式3聯，依序為通知聯、移
      送聯、存根聯，因該舉發通知單具複寫功能，故在移送聯
      上簽名則會複寫至存根聯，即該2 份通知單各偽造「甲○
      ○」之署名1 枚），均屬偽造之署名，不問屬於犯人與否
      ，均應依刑法第219條規定宣告沒收。
據上論斷，應依刑事訴訟法第273條之1第1 項、第299條第1項前
段，刑法第2 條第1 項但書、第216 條、第210 條、第219 條、
第339 條第1 項、第2 項、第55條前段、第51條第5 款、第74條
第1 項第1 款、第93條第1 項，修正後刑法第41條第1 項前段、
第2 項、第8 項，刑法施行法第1 條之1 第1 項、第2 項前段，
判決如主文。
本案經檢察官洪期榮到庭執行職務。
中    華    民    國    99    年     1    月    22    日
                  刑事第九庭  法  官 劉兆菊
以上正本證明與原本無異。
如不服本判決應於收受本判決後10日內向本院提出上訴書狀，上
訴書狀應敘述具體理由。上訴書狀未敘述上訴理由者，應於上訴
期間屆滿後20日內補提理由書狀於本院「切勿逕送上級法院」。
中    華    民    國    99    年     1    月    22    日
                              書記官 林兆嘉
附錄本案論罪科刑法條全文：
中華民國刑法第216條
行使第210條至第215條之文書者，依偽造、變造文書或登載不實
事項或使登載不實事項之規定處斷。
中華民國刑法第210條
偽造、變造私文書，足以生損害於公眾或他人者，處5 年以下有
期徒刑。
中華民國刑法第339條
意圖為自己或第三人不法之所有，以詐術使人將本人或第三人之
物交付者，處5年以下有期徒刑、拘役或科或併科1千元以下罰金
。
以前項方法得財產上不法之利益或使第三人得之者，亦同。
前二項之未遂犯罰之。
附表：
花旗銀行信用卡（卡號為0000-0000-0000-0000）
┌─┬────┬────┬───────────┬─────┬────────┐
│編│犯罪時間│犯罪地點│犯罪方式              │詐騙金額  │主文罪名及宣告刑│
│號│        │        │                      │（新臺幣）│                │
├─┼────┼────┼───────────┼─────┼────────┤
│一│97年7 月│不詳地點│乙○○先在美商花旗銀行│9萬7,000元│乙○○犯行使偽造│
│  │15日    │        │股份有限公司（下稱花旗│          │私文書罪，處有期│
│  │        │        │銀行）「花旗信用卡申請│          │徒刑月，如易科│
│  │        │        │書」上「個人資料中文姓│          │罰金，以新臺幣壹│
│  │        │        │名欄」暨「正卡申請人欄│          │仟元折算壹日。在│
│  │        │        │」及「新卡彈性即享金」│          │「花旗信用卡申請│
│  │        │        │之「正卡申請人欄」上偽│          │書」上「個人資料│
│  │        │        │簽「甲○○」之署名各1 │          │中文姓名欄」暨「│
│  │        │        │枚，並檢附甲○○身分證│          │正卡申請人欄」上│
│  │        │        │、健保卡、存摺封面影本│          │偽簽之「甲○○」│
│  │        │        │及財政部臺灣省北區國稅│          │署名各壹枚（共計│
│  │        │        │局96年度綜合所得稅各類│          │貳枚）、及「新卡│
│  │        │        │所得資料清單等資料以傳│          │彈性即享金」之「│
│  │        │        │真方式至花旗銀行臺北分│          │正卡申請人欄」上│
│  │        │        │行而據以行使，用以表示│          │偽簽「甲○○」之│
│  │        │        │甲○○向花旗銀行請求核│          │署名壹枚，均沒收│
│  │        │        │發信用卡及申請信用貸款│          │之。            │
│  │        │        │之意思表示，致使花旗銀│          │                │
│  │        │        │行承辦人員陷於錯誤，誤│          │                │
│  │        │        │認確係甲○○本人申請信│          │                │
│  │        │        │用卡及貸款，而核發信用│          │                │
│  │        │        │卡（卡號：0000-0000-00│          │                │
│  │        │        │48-9606）1張予乙○○，│          │                │
│  │        │        │並於97年7月24日撥款新 │          │                │
│  │        │        │臺幣（下同）9萬7,000元│          │                │
│  │        │        │至甲○○所之台新銀行竹│          │                │
│  │        │        │科分行帳號000000000000│          │                │
│  │        │        │號帳戶內，乙○○再向黃│          │                │
│  │        │        │俊傑佯稱前開款項係其女│          │                │
│  │        │        │友所申辦之貸款，甲○○│          │                │
│  │        │        │不疑有他便將前開款項領│          │                │
│  │        │        │出交付乙○○花用。    │          │                │
├─┼────┼────┼───────────┼─────┼────────┤
│二│97年7 月│不詳地點│乙○○在花旗銀行信用卡│          │乙○○犯偽造私文│
│  │15日至同│        │（卡號為「0000-0000-00│          │書罪，處有期徒刑│
│  │月30日前│        │48-9606」）背面偽簽「 │          │月，如易科罰金│
│  │之間某日│        │甲○○」署名1枚。     │          │，以新臺幣壹仟元│
│  │        │        │                      │          │折算壹日。在花旗│
│  │        │        │                      │          │銀行信用卡（卡號│
│  │        │        │                      │          │為0000-0000-0048│
│  │        │        │                      │          │-9606 ）背面偽簽│
│  │        │        │                      │          │之「甲○○」署名│
│  │        │        │                      │          │壹枚，沒收之。  │
├─┼────┼────┼───────────┼─────┼────────┤
│三│97年7月 │金和成銀│乙○○持附表編號二所示│3萬9,700元│乙○○犯行使偽造│
│  │30日    │樓有限公│之已在信用卡背面偽簽「│          │私文書罪，處有期│
│  │        │司      │甲○○」署名之花旗銀行│          │徒刑月，如易科│
│  │        │        │信用卡（卡號為0000-000│          │罰金，以新臺幣壹│
│  │        │        │0-0000-0000 ）前往特約│          │仟元折算壹日。在│
│  │        │        │商店刷卡消費，並在信用│          │金和成銀樓有限公│
│  │        │        │卡簽帳單上偽簽「甲○○│          │司」信用卡簽帳單│
│  │        │        │」之署名1枚。         │          │上偽簽之「甲○○│
│  │        │        │                      │          │」署名壹枚，沒收│
│  │        │        │                      │          │之。            │
├─┼────┼────┼───────────┼─────┼────────┤
│四│97年7月 │台亞中山│乙○○持附表編號二所示│   1,449元│乙○○犯行使偽造│
│  │31日    │店      │之已在信用卡背面偽簽「│          │私文書罪，處有期│
│  │        │        │甲○○」署名之花旗銀行│          │徒刑月，如易科│
│  │        │        │信用卡（0000-0000-0048│          │罰金，以新臺幣壹│
│  │        │        │-9606）前往特約商店刷 │          │仟元折算壹日。在│
│  │        │        │卡消費，並在信用卡簽帳│          │「台亞中山店」信│
│  │        │        │單上偽簽「甲○○」之署│          │用卡簽帳單上偽簽│
│  │        │        │名1枚。               │          │之「甲○○」署名│
│  │        │        │                      │          │壹枚，沒收之。  │
├─┼────┼────┼───────────┼─────┼────────┤
│五│97年8月3│大潤發湳│乙○○持附表編號二所示│   1,214元│乙○○犯行使偽造│
│  │日      │雅店    │之已在信用卡背面偽簽「│          │私文書罪，處有期│
│  │        │        │甲○○」署名之花旗銀行│          │徒刑月，如易科│
│  │        │        │信用卡（0000-0000-0048│          │罰金，以新臺幣壹│
│  │        │        │-9606）前往特約商店刷 │          │仟元折算壹日。在│
│  │        │        │卡消費，並在信用卡簽帳│          │「大潤發湳雅店」│
│  │        │        │單上偽簽「甲○○」之署│          │信用卡簽帳單上偽│
│  │        │        │名1枚。               │          │簽之「甲○○」署│
│  │        │        │                      │          │名壹枚，沒收之。│
│  │        │        │                      │          │                │
├─┼────┼────┼───────────┼─────┼────────┤
│六│97年8月3│台灣優力│乙○○持附表編號二所示│     185元│乙○○犯行使偽造│
│  │日      │- 新竹延│之已在信用卡背面偽簽「│          │私文書罪，處有期│
│  │        │店      │甲○○」署名之花旗銀行│          │徒刑月，如易科│
│  │        │        │信用卡（0000-0000-0048│          │罰金，以新臺幣壹│
│  │        │        │-9606）前往特約商店刷 │          │仟元折算壹日。在│
│  │        │        │卡消費，並在信用卡簽帳│          │「台灣優力-新竹 │
│  │        │        │單上偽簽「甲○○」之署│          │延平店」信用卡簽│
│  │        │        │名1枚。               │          │帳單上偽簽之「黃│
│  │        │        │                      │          │俊傑」署名壹枚，│
│  │        │        │                      │          │沒收之。        │
├─┼────┼────┼───────────┼─────┼────────┤
│七│97年8月3│人文年代│乙○○持附表編號二所示│     435元│乙○○犯行使偽造│
│  │日      │咖啡有限│之已在信用卡背面偽簽「│          │私文書罪，處有期│
│  │        │公司    │甲○○」署名之花旗銀行│          │徒刑月，如易科│
│  │        │        │信用卡（0000-0000-0048│          │罰金，以新臺幣壹│
│  │        │        │-9606）前往特約商店刷 │          │仟元折算壹日。在│
│  │        │        │卡消費，並在信用卡簽帳│          │「人文年代咖啡有│
│  │        │        │單上偽簽「甲○○」之署│          │限公司」信用卡簽│
│  │        │        │名1枚。               │          │帳單上偽簽之「黃│
│  │        │        │                      │          │俊傑」署名壹枚，│
│  │        │        │                      │          │沒收之。        │
├─┼────┼────┼───────────┼─────┼────────┤
│八│97年8月4│和信電訊│乙○○持附表編號二所示│     501元│乙○○犯行使偽造│
│  │日      │股份有限│之已在信用卡背面偽簽「│          │私文書罪，處有期│
│  │        │公司    │甲○○」署名之花旗銀行│          │徒刑月，如易科│
│  │        │        │信用卡（0000-0000-0048│          │罰金，以新臺幣壹│
│  │        │        │-9606）前往特約商店刷 │          │仟元折算壹日。在│
│  │        │        │卡消費，並在信用卡簽帳│          │「和信電訊股份有│
│  │        │        │單上偽簽「甲○○」之署│          │限公司新竹店」信│
│  │        │        │名1枚。               │          │用卡簽帳單上偽簽│
│  │        │        │                      │          │之「甲○○」署名│
│  │        │        │                      │          │壹枚，沒收之。  │
├─┼────┼────┼───────────┼─────┼────────┤
│九│97年8月4│大都會國│乙○○持附表編號二所示│   2,094元│乙○○犯行使偽造│
│  │日      │際人壽  │之已在信用卡背面偽簽「│          │私文書罪，處有期│
│  │        │        │甲○○」署名之花旗銀行│          │徒刑月，如易科│
│  │        │        │信用卡（0000-0000-0048│          │罰金，以新臺幣壹│
│  │        │        │-9606）前往特約商店刷 │          │仟元折算壹日。在│
│  │        │        │卡支付保險費，並在信用│          │「大都會國際人壽│
│  │        │        │卡簽帳單上偽簽「甲○○│          │」信用卡簽帳單上│
│  │        │        │」之署名1 枚。        │          │偽簽之「甲○○」│
│  │        │        │                      │          │署名壹枚，沒收之│
│  │        │        │                      │          │。              │
├─┼────┼────┼───────────┼─────┼────────┤
│十│98年3 月│新竹市西│乙○○因交通違規，因而│          │乙○○犯行使偽造│
│  │26日凌晨│大路與北│冒用甲○○名義，在具有│          │私文書罪，處有期│
│  │零時34分│大路交岔│複寫功能之新竹市警察局│          │徒刑月，如易科│
│  │許      │路口    │竹市警交字第E00000000 │          │罰金，以新臺幣壹│
│  │        │        │號舉發違反道路交通管理│          │仟元折算壹日。在│
│  │        │        │事件通知單第2 聯移送聯│          │新竹市警察局竹市│
│  │        │        │之收受通知聯者簽章欄內│          │警交字第E0000000│
│  │        │        │，偽簽「甲○○」署名1 │          │4號舉發反道路交 │
│  │        │        │枚。                  │          │通管理事件通知單│
│  │        │        │                      │          │移送聯暨存根聯上│
│  │        │        │                      │          │「收受通知聯者簽│
│  │        │        │                      │          │章」欄中所偽簽「│
│  │        │        │                      │          │甲○○」之署名各│
│  │        │        │                      │          │壹枚，均沒收之。│
│  │        │        │                      │          │                │
└─┴────┴────┴───────────┴─────┴────────┘

司法院資訊處製作；財團法人民間司法改革基金會備份。
